臺灣南投地方法院民事判決
110年度國字第9號
原      告  鄭民崇  
            周曉慧  
            莊榮兆  
被      告  臺灣南投地方法院

法定代理人  黃俊明  
上列當事人間請求損害賠償等事件，本院不經言詞辯論，逕判決
如下：
    主  文
原告之訴駁回。
訴訟費用由原告負擔。
    事實及理由
一、原告起訴主張略以：
  ㈠原告乙○○因妨害性自主等罪，經最高法院102年度台上字第45
    38號判決確定，應執行有期徒刑3年6個月，並由臺灣臺中地
    方法院檢察署（下稱臺中地檢署）囑託臺灣南投地方法院檢
    察署（下稱南投地檢署）以103年度執助字第29號執行。南
    投地檢署檢察官及檢察事務官先後於民國103年2月7日、103
    年2月11日接受原告陳情，竟未依刑案執行查核單啟動糾錯
    判程序，且未簽報該署檢察長核示，即由該署主任檢察官謝
    志明以103年度陳字第2號予以簽結，並於103年2月11日將原
    告乙○○發監執行，而執行檢察官陳俊宏於103年2月11日就錯
    判為發監執行的處分，亦未就上開判決之違背法令，為原告
    乙○○平反，向檢察總長聲請提起非常上訴，而非法指揮入監
    ，致原告乙○○受有損害。因原告乙○○已將對於南投地檢署之
    損害賠償債權轉讓新臺幣（下同）50,000元予原告甲○○，原
    告據而對南投地檢署及謝志明、陳俊宏等人提起國家賠償訴
    訟，經被告以103年度國字第2號國家賠償事件（下稱前案）
    受理在案。詎前案承審法官屈服於歷審對原告乙○○所作成冤
    枉判決之壓力，未斟酌有利於原告乙○○之育才派出所之警詢
    筆錄，且前案書記官對於承審法官諭知有利於原告之事項亦
    漏未紀載，致原告於前案之訴遭判決駁回。
  ㈡被告應賠償原告9,000,000元，原告僅就其中100,000元先為一部請求。爰依國家賠償法第2條、民法第184條、第186條、第195條規定提起本件訴訟，並聲明：①被告應給付原告100,000元及自93年9月22日起至清償日止，按年利率5%計算之利息。②被告應於自由時報、聯合報、中國時報、經濟日報之頭版刊登半版之道歉啟事1日。③願供擔保請准宣告假執行。
二、本件未經言詞辯論，被告未提出書狀為聲明、陳述。
三、按原告之訴，有下列各款情形之一者，法院得不經言詞辯論
    ，逕以判決駁回之。但其情形可以補正者，審判長應定期間
    先命補正：二、依其所訴之事實，在法律上顯無理由，民事
    訴訟法第249條第2項第2款定有明文。所謂原告之訴，依其
    所訴之事實，在法律上顯無理由者，係指依原告於訴狀內記
    載之事實觀之，在法律上顯然不能獲得勝訴之判決者而言（
    最高法院62年台上字第845號判例意旨參照）。又按公務員
    於執行職務行使公權力時，因故意或過失不法侵害人民自由
    或權利者，國家應負損害賠償責任。公務員怠於執行職務，
    致人民自由或權利遭受損害者亦同，國家賠償法第2條2項參
    照。另按公務員因故意違背對於第三人應執行之職務，致第
    三人受損害者，負賠償責任。其因過失者，以被害人不能依
    他項方法受賠償時為限，負其責任，民法第186條第1項亦有
    明文。
四、經查，原告主張因前案承審法官黃立昌屈服於歷審對原告乙
    ○○所作成冤枉判決之壓力，未斟酌有利於原告乙○○之育才派
    出所之警詢筆錄，且前案書記官對於承審法官諭知有利於原
    告之事項亦漏未紀載，致原告於前案之訴遭判決駁回等情，
    經本院於110年12月15日以投院明民樂110國字第9號函請原
    告依照附件所示表格說明上開主張情節，係何公務員於何時
    所為何事致原告何種權利致生何種損害等法律要件事實及有
    何可以佐證之證據而為說明，並於110年12月17日送達於原
    告乙○○與甲○○，有上開函文送達證書在卷可參，旨在了解原
    告上開主張之情節與被告間，在原告所主張請求權基礎上之
    法律關聯性為何。然原告提出於本院收狀日為110年12月28
    日之狀紙上之說明，完全未就本院請原告依附件表格說明意
    旨補正本案之法律基礎事實，如僅依原告於訴狀內記載之事
    實觀之，縱所主張情節為真，然亦僅為承審法官黃立昌個人
    基於證據調查所得法律上確信而為之判決，其所主張之事實
    究竟與被告有何關係？被告何種行為侵害原告權利致生損害
    ？原告均未依附件表格內容補正說明。是原告所訴內容與被
    告間完全無法建立法律上之關聯性，其主張與被告間之關係
    欠缺法律上主張之一貫性，於法律上顯然不能獲得勝訴判決
    。
五、綜上，原告依國家賠償法第2條第2項、民法第184條、第186
    條規定提起本件訴訟，請求被告應給付原告100,000元及自9
    3年9月22日起至清償日止，按年利率5%計算之利息；被告應
    於自由時報、聯合報、中國時報、經濟日報之頭版刊登半版
    之道歉啟事1日等情，依其於訴狀內記載之事實觀之，在法
    律上顯然不能獲得勝訴之判決，故在法律上顯無理由，不能
    准許，爰不經言詞辯論，逕以判決駁回之，原告之訴既經駁
    回，其假執行之聲請亦失所附麗，應併予駁回。
六、依民事訴訟法第249條第2項第2款、第78條、第85條第1項，
    判決如主文。 
中　　華　　民　　國　　111 　年　　1 　　月　　24　　日
                      民事第一庭  法  官  葛耀陽
以上正本係照原本作成。
如對本判決上訴，須於判決送達後20日內向本院提出上訴狀。如
委任律師提起上訴者，應一併繳納上訴審裁判費。
中　　華　　民　　國　　111 　年　　1 　　月　　24　　日
                                  書記官  黃婉淑
附件